【裁判字號】    94,訴,847
【裁判日期】    951031
【裁判案由】    返還不當得利
【裁判全文】
臺灣臺南地方法院民事判決               94年度訴字第847號
原      告  甲○○
                        39號.
訴訟代理人  林聯輝律師
複代理人    徐朝琴律師
被      告  丙○○
            乙○○○
前列二人共同
訴訟代理人  王仁聰律師
複代理人    蔡淑媛律師
上列當事人間請求返還不當得利事件，經本院於民國95年10月17
日言詞辯論終結，判決如下：
    主  文
被告丙○○應給付原告新臺幣貳拾肆萬肆仟壹佰陸拾玖元，及自
民國九十四年九月三日起至清償日止，按週年利率百分之五計算
之利息。
原告其餘之訴駁回。
訴訟費用由被告丙○○負擔百分之五，餘由原告負擔。
本判決第一項得假執行。但被告丙○○如於執行標的物拍定、變
賣前，以新臺幣貳拾肆萬肆仟壹佰陸拾玖元為原告預供擔保，得
免為假執行。
原告其餘假執行之聲請駁回。
    事實及理由
壹、程序部分：
    按訴狀送達後，原告不得將原訴變更或追加他訴。但擴張或
    減縮應受判決事項之聲明者，不在此限，此民事訴訟法第25
    5條第1項第3款定有明文。本件原告原起訴請求先、備位被
    告應給付原告新臺幣（下同）4,718,500元，及自民國94年8
    月15日準備書狀繕本送達被告翌日起至清償日止，按週年利
    率百分之5計算之利息，嗣於95年9月19日就請求本金具狀更
    正聲明為2,069,778元，核係減縮應受判決事項之聲明，揆
    諸上開規定，尚無不合，應予准許。
貳、實體部分:
一、原告起訴主張：坐落於臺南縣仁德鄉○○段第1266、1267、
    及1295地號土地（下簡稱系爭土地）係屬原告所有，由訴外
    人福光企業股份有限公司（下稱福光公司）在系爭土地上興
    建廠房使用，民國82年2月25日福光公司因積欠謝州融新台
    幣2,000萬元債務，名義上將上開廠房讓渡與被告丙○○，
    惟實際上係讓渡與謝州融，因謝州融與被告丙○○間究係何
    人受讓系爭廠房，其關係不清，謝州融為表明確為真正受讓
    人，乃於91年6月1日寫立「廠房轉受讓同意書」，又將實際
    上受讓之系爭廠房轉讓與被告乙○○○，有91年6月6日謝州
    融致福光公司函，及被告乙○○○委由謝州融為訴訟代理人
    於91年9月24日向本院提起請求給付租金事件起訴狀影本可
    證。是系爭廠房實際應已轉讓與被告乙○○○，或者為被告
    丙○○所有，而原告雖同意福光公司使用系爭土地，並簽立
    有廠房用地使用同意書，然該同意使用期間自92年2月27日
    已屆滿，嗣後被告之廠房已屬無權占用原告所有之系爭土地
    ，自應依法返還所獲取之不當得利予原告，原告起訴請求不
    當得利之期間係自92年2月27日起至94年7月22日共2年5個月
    ，以系爭廠房占用原告土地之面積共3,893平方公尺，公告
    現值總共為8,564,600元，依土地法規定租金以年息百分之
    十計算，1年租金應為856,460元，2年5個月為2,069,778元
    。並聲明：（一）先位聲明：先位被告乙○○○應給付原告
    2,069,778元，及自準備書狀繕本送達翌日起至清償日止，
    按週年利率百分之五計算之利息。（二）備位聲明：備位被
    告謝宗德應給付原告2,069,778元，及自準備書狀繕本送達
    翌日起至清償日止，按週年利率百分之五計算之利息。
    （三）原告願供擔保，請准宣告假執行。
二、被告則以下列事項抗辯：
（一）系爭廠房所有人為被告丙○○，被告丙○○從未將系爭廠
      房讓與被告乙○○○，僅是曾讓與部分租金債權與被告乙
      ○○○，原告將被告乙○○○列為本件被告，實屬無稽。
（二）依被告丙○○與訴外人福光公司所簽立之廠房用地同意書
      （並經原告蓋章同意）第2條第1款約定：「右列廠房乙方
      （即被告丙○○）必須出租予甲方（即原告）繼續營運，
      租約期間自民國82年2月27日起至92年2月26日止共計十年
      。甲方則同意將該標的物座落之土地使用權無條件提供乙
      方使用。」、第2款約定「... 若租約期滿，經雙方同意
      續租時，本附約效力仍繼續有效。」，是就此廠房用地使
      用同意書之內容可歸納出下列幾項要點：
   1、82年間福光公司將系爭廠房讓渡予被告丙○○，卻要求被
      告丙○○必須立即將廠房出租予福光公司，目的即要讓福
      光公司得在系爭廠房內繼續經營，不會因為將廠房讓渡後
      而無法繼續經營。
   2、是當初原告除同意給付被告丙○○系爭廠房之租金外，並
      同意無條件提供土地予被告丙○○使用，此是當然之理。
      否則若原告一方面給付系爭廠房租金予被告丙○○，一方
      面又向被告丙○○請求系爭土地租金，被告丙○○自無同
      意之理。而系爭土地既登記於原告名下，原告又為福光公
      司之大股東，是福光公司亦要求原告在系爭廠房用地使用
      同意書上蓋章。
   3、兩造在訂立系爭使用同意書時，即預定若十年後租約到期
      ，兩造同意續租時，系爭使用同意書效力仍繼續有效。惟
      目前租約早已到期，被告丙○○數度要求福光公司續訂租
      約，惟福光公司竟片面要求調降租金至不合理之價位，被
      告丙○○實無法接受，遂要求福光公司搬離系爭廠房，惟
      福光公司竟充耳不聞，仍在系爭廠房內繼續經營，卻不給
      付租金與被告丙○○，被告丙○○只得向鈞院請求系爭廠
      房相當於租金之不當得利，並經鈞院及台灣高等法院台南
      分院判決勝訴。在此情況下，即福光公司在須給付租金予
      被告丙○○之時，原告尚不得向被告丙○○請求給付土地
      租金，更何況是目前福光公司分文未付予被告丙○○，卻
      又繼續占用系爭廠房繼續經營之時，更應解釋系爭廠房用
      地使用同意書之效力仍繼續有效，方屬公平。
   4、依福光公司所製作之重整計劃書末頁附有乙份原告所書立
      之土地產權證明切結書，明確記載系爭土地所有權全部，
      確係福光公司出資購買事實，因為系爭土地係屬都市計畫
      區域內農業區，須有自耕能力者始能取得登記，因此借用
      原告名義辦理取得登記屬實，故系爭土地確非原告之私有
      財產，而係福光公司所有財產無疑。是福光公司與被告丙
      ○○簽立廠房讓渡書及廠房用地使用同意書時，皆是系爭
      土地之所有權人，則福光公司既已將自己所有土地之廠房
      讓渡予被告丙○○，自係同意無條件提供系爭土地予系爭
      廠房使用，否則被告丙○○向福光公司收取廠房租金，難
      到福光公司還要向丙○○收取土地租金？雖系爭廠房用地
      使用同意書上所載之租約期間僅至92年2月26日止，並約
      定「若租約期滿，經雙方同意續租，本附約效力仍繼續有
      效。」依文義解釋，似不及於雙方未同意續租之情形。但
      事實上，兩造於訂立系爭廠房用地使用同意書時之真意，
      應係只要福光公司仍繼續在系爭廠房內營運，就不得向被
      告丙○○收取租金（及相當於租金之不當得利），此方屬
      公平。否則在租約期間，福光公司須給付廠房租金予被告
      丙○○，被告丙○○並不須給付地租予福光公司之前提下
      ，到了無租約時，福光公司未給付租金予被告丙○○，被
      告丙○○反而要給付相當於租金之不當得利予福光公司，
      此實非兩造訂約時之真意，亦對被告丙○○顯不公平。
（三）被告迄今並未使用系爭土地，故並未受有使用系爭土地之
      利益，原告請求被告給付相當於地租之不當得利，實無所
      據：
   1、福光公司在租約存續期間所給付予被告丙○○之租金，僅
      為系爭廠房之租金，並不包括土地之租金，此為兩造所不
      爭執。
   2、若福光公司在租賃契約到期後，將系爭廠房返還予被告使
      用，則被告無法律上之原因而使用系爭土地受有利益，自
      然應給付相當於地租之不當得利予原告，自無疑問。然福
      光公司在租賃契約到期後，並未將系爭廠房返還予被告丙
      ○○，而是由原告繼續使用，則在法律上，福光公司一方
      面係無法律上原因占用被告丙○○所有之廠房，應給付被
      告丙○○相當於廠房之不當得利；另一方面福光公司係無
      法律上原因占用原告所有之土地，另應給付原告相當於地
      租之不當得利。亦即原告欲請求相當於地租之不當得利之
      對象應為福光公司，而非被告。又系爭土地之真正所有權
      人既為福光公司，則原告恐亦無法向福光公司請求不當得
      利，惟此為原告與福光公司間之情事，與被告無涉。
   3、若福光公司在租賃存續期間後，除給付被告相當於廠房租
      金之不當得例外，同時又給付被告相當於系爭土地租金之
      不當得利，則被告無法律上之原因而受有相當於系爭土地
      租金之利益，自屬不當得利，而應返還此不當得利予原告
      。除此之外，被告既未使用系爭土地，又未收受真正使用
      系爭土地者任何款項，則被告字未受有利益，原告並無權
      向被告請求相當於地租之不當得利。
（四）原告向被告請求依土地公告現值之百分之十計算作為每年
      法定租金之不當得利，亦無法律依據：
   1、土地法第97條第1項規定：「城市地方房屋之租金，以不
      超過土地及其建築物申報總價年息百分之十為限。」是依
      此規定計算法定租金之標的，應僅限於城市地方之「房屋
      」，而不包括「土地」。則原告依上揭條文規定計算本件
      相當於土地租金之不當得利，自非法之所允。
   2、若依原告請求方式計算本案相當於土地租金之不當得利，
      則因土地之價值遠高於系爭廠房之價值，將會變成福光公
      司不法占用被告丙○○之廠房，被告丙○○竟還要倒貼款
      項給原告（福光公司）之不公平現象，此實明顯違反公平
      及誠信原則。
（五）並聲明：原告之訴駁回；如受不利判決，被告願供擔保，
      請准宣告免為假執行。
三、兩造不爭執之事實：
（一）系爭土地為原告所有，上開土地上有福光公司所興建之未
      保存登記廠房（第三、四廠）。福光公司於82年2月25 日
      與被告丙○○簽立「廠房讓渡書」，將系爭廠房所有權讓
      與丙○○，並於同日與丙○○簽訂「租賃合約書」及「廠
      房用地使用同意書」，由丙○○將系爭廠房出租予福光公
      司，租期自82年2月27日至92年2月26日，每月租金24萬元
      。
（二）被告乙○○○在91年9月26日有對福光公司提起給付租金
      訴訟，請求91年8月至92年2月之租金，經本院台南簡易庭
      91年度南簡字第1833號、本院92年度簡上字第80號判決乙
      ○○○勝訴確定。
（三）系爭廠房租期已屆滿，被告丙○○曾以租期屆滿為由對福
      光公司訴請返還相當於租金之不當得利，經本院93年度重
      訴字第37號判決勝訴、台灣高等法院台南分院93上字第
      208 號判決福光公司之上訴駁回，經福光公司上訴最高法
      院後，目前發回台灣高等法院台南分院審理中。
（四）被告丙○○又於94年1月7日具狀訴請福光公司給付自93年
      2 月27日起至93年12月26日之不當得利，經本院94年度訴
      字第65號判決部分勝訴。
（五）系爭廠房占用系爭土地之位置及面積如附圖所示，合計3,
      893平方公尺。
四、原告主張系爭廠房已讓與被告乙○○○，系爭廠房自92年2
    月27日起已無使用系爭土地之權利，仍繼續占用原告所有系
    爭土地，係屬無權占用，應返還相當於租金之不當得利與原
    告，請求自92年2月27日起至94年7月22日共2年5個月，以系
    爭廠房占用原告土地之面積共 3,893平方公尺，公告現值總
    共為 8,564,600元，依土地法規定租金以年息百分之十計算
    ，1年租金應為856,460元，2年5個月應受有共計 2,069,778
    元之不當得利等情，則為被告所否認，並以前揭情詞置辯。
    是本件兩造所爭執者，在於：（一）系爭廠房所有權人為何
    人？（二）系爭廠房有無占用系爭土地之合法權源？（三）
    原告對被告是否有不當得利之返還請求權？如有，得請求之
    金額若干？茲分述本院得心證之理由如下：
（一）系爭廠房所有權人為何人：
  １、按違章建築之讓與，雖因不能為移轉登記而不能為不動產
      所有權之讓與，但受讓人與讓與人間如無相反之約定，應
      認為讓與人已將該違章建築之事實上處分權讓與受讓人。
      次按違章建築者，雖不能向地政機關辦理登記，但並非不
      得為交易、讓與之標的，買受人受領交付而取得事實上處
      分權，出賣之原始建築人即不得再以其不能登記為由主張
      所有權為其原始取得（最高法院91年度台上字第2154 號
      判決意旨參照）。又按所謂交付即為占有之移轉，非以現
      實交付為限，「占有改定」，亦發生交付效力，此觀民法
      第946條第2項準用同法第761條第2項規定自明。
  ２、查系爭廠房係訴外人福光公司所興建，為未經第一次所有
      權登記之未保存登記建物，福光公司於82年2月25日與被
      告丙○○簽立「廠房讓渡書」，將系爭廠房所有權讓與丙
      ○○，並於同日與丙○○簽訂「租賃合約書」及「廠房用
      地使用同意書」，由丙○○將系爭廠房出租予福光公司，
      租期自82年2月27日至92年2月26日，每月租金24萬元等情
      ，為兩造所不爭，則依上開廠房讓渡書及租賃契約書所載
      內容觀之明顯可知，福光公司與被告丙○○已就系爭廠房
      移轉之達成合意，並以書面明定，符合民法第760條不動
      產物權之移轉，應以書面為之之規定。又福光公司於出售
      系爭廠房後，仍占有使用系爭廠房，惟與被告丙○○訂立
      租賃合約，使被告丙○○取得間接占有，係以占有改定之
      方式為交付，則福光公司明顯已將系爭廠房之事實上處分
      權讓與被告丙○○，福光公司係將系爭廠房之權利讓與被
      告丙○○，若系爭廠房非讓與被告丙○○，福光公司實無
      與被告丙○○另簽立租賃合約書向被告丙○○承租系爭廠
      房之必要，原告既不爭執上開廠房讓渡書及租賃合約書之
      真正，則被告丙○○抗辯系爭廠房所有權屬於被告丙○○
      ，而非被告乙○○○所有，自屬可採。
  ３、原告雖主張系爭廠房於82間時實際上係讓渡與謝州融（被
      告丙○○之父），而謝州融於91年6月1日與訴外人乙○○
      ○簽定之「廠房轉受讓同意書」，已將系爭廠房權利讓渡
      與被告乙○○○，是系爭廠房所有權人應為被告乙○○○
      ，然原告所主張系爭廠房於82年間係讓渡與訴外人謝州融
      等情，與前揭兩造所不爭執之廠房讓渡書及租賃合約書所
      載明顯不符，則原告主張系爭廠房權利係讓渡與謝州融之
      事實，自無可採，原告既未能舉證證明謝州融有取得系爭
      廠房之權利，則原告所提出之由謝州融於91年6月1日簽立
      載明謝州融協議將系爭廠房之權利讓與被告乙○○○之「
      廠房受讓同意書」，顯係無權處分之行為，須經有權利人
      即被告丙○○之承認始生效力，又原告所提出之起訴狀繕
      本，係謝州融為訴訟代理人代理乙○○○對福光公司起訴
      請求給付租金，另謝州融通知福光公司函文，均係謝州融
      單方所製作，並無從證明被告丙○○有承認讓與之事實，
      又被告丙○○於上開被告乙○○○起訴請求給付租金訴訟
      中固曾91年11月11日出具「讓渡書」與被告乙○○○，惟
      該讓渡書係載稱：「本人願讓渡與福光企業股份有限公司
      於82年2月25日所訂定租賃合約書之『租金債權』予乙○
      ○○女士，所讓渡之租金月份自91年8月起至92年2月底止
      ，共計7個月，此致乙○○○。」等語，並非讓渡系爭廠
      房與被告乙○○○亦甚明灼，此外原告並未提出其他證據
      證明被告丙○○有同意將系爭廠房權利讓與被告乙○○○
      ，則系爭廠房權利即仍屬被告丙○○，被告乙○○○就系
      爭廠房並無權利，自亦無何無權占用原告所有土地之情事
      ，是原告以被告乙○○○為系爭廠房所有人主張被告乙○
      ○○應就系爭廠房占用原告所有土地之事實，負返還不當
      得利之責之先位之訴，即明顯無理由，應予駁回。
（二）系爭廠房有無占用系爭土地之合法權源部分：
  １、按當事人主張有利於己之事實者，就其事實有舉證之責任
      ，民事訴訟法第277條前段定有明文。本件原告主張其為
      系爭土地之所有權人，業據提出土地登記謄本三份為證，
      復為被告所不爭，自堪信為真實。又系爭廠房所有權係屬
      被告丙○○所有，已如前述，而系爭廠房系搭建於系爭土
      地上，則被告丙○○自應就其所有之系爭廠房有權占用系
      爭土地之有利事實，負舉證之責任。
  ２、被告雖提出廠房用地同意書乙份抗辯原告同意系爭廠房得
      使用系爭土地云云，為原告所否認。查：
    (1)被告所提出之廠房用地使用同意書係由被告丙○○、福光
      公司及原告所簽立，並載明係廠房讓渡書及租賃合約之附
      約，而觀之上開廠房用地使用同意書第 2條就同意使用之
      條件明文約定：(一)右列廠房乙方（即丙○○）必須出租予
      甲方（即福光公司）繼續營運，租約期間自民國82年 2月
      27日起至92年 2月26日止共計十年。甲方則同意將該標的
      物座落之土地使用權無條件提供乙方使用。」、(二)租約期
      間乙方不得將該標的物讓售或轉租給第三人。若乙方違約
      或甲方依租約合約書第四條價購收回該標的物時，該用地
      使用權即告終止，本附約效力亦消滅。若租約期滿，經雙
      方同意續租時，本附約效力仍繼續有效等語，有被告提出
      之廠房用地使用同意書（附約）一份在卷可稽，依上開同
      意書所載，有關系爭土地同意使用之條件已明文約定係在
      租約期間，甲方包含原告同意系爭廠房所座落之土地無條
      件供被告使用，租約期滿後該同意使用之期間亦已屆滿而
      消滅，惟如雙方於租約期滿後同意續約時，使用同意書始
      繼續有效，反之如未經雙方同意續約，則甲方（包含原告
      ）即無同意將所座落之土地之使用權無條件提供被告使用
      之意，此觀上開第2條(一)(二)之約定自明。經查，被告丙○
      ○於92年2月26日租約期滿後，並未與福光公司就系爭廠
      房合意繼續租賃契約，此為被告丙○○所不爭，則被告丙
      ○○抗辯仍得依上開廠房用地使用同意書使用系爭土地，
      即屬無據，為無可採。
    (2)被告丙○○雖辯稱系爭廠房既係福光公司讓渡予被告，並
      要求被告丙○○出租予福光公司而同時簽立系爭廠房用地
      使用同意書，則兩造訂立系爭廠房用地使用同意書時之真
      意，應係只要福光公司仍繼續在系爭廠房內營運，就應同
      意土地供被告丙○○使用云云。惟按解釋契約，固須探求
      當事人立約時之真意，不能拘泥於契約之文字，但契約文
      字業已表示當事人真意，無須別事探求者，即不得反捨契
      約文字而更為曲解（最高法院17年上字第1118號判例參照
      ），有關系爭土地同意使用條件，兩造及福光公司既已明
      確約定有上開廠房用地同意書第2條所示，則兩造就土地
      使用權及條件顯已以契約約明，兩造自應受上開同意書約
      定拘束，亦即上開條文內容即屬當事人真意，被告丙○○
      上開抗辯與上開同意使用條件之約定既明顯不符，則被告
      抗辯只要福光公司使用系爭廠房，被告即有權使用系爭土
      地云云，自無可採。
    (3)此外，被告丙○○又無法另舉證證明其有何其他合法占有
      系爭土地之權源，則原告主張系爭廠房自92年2月27日起
      係無權占有系爭土地乙節，自屬可採。
（三）原告對被告是否有不當得利之返還請求權？如有，得請求
      之金額若干部分：
  １、按無法律上原因而受利益，致他人受損害者，應返還其利
      益，雖有法律上之原因，而其後已不存在者亦同，民法第
      179條定有明文。無權占有原告之土地，可能獲得相當於
      租金之利益，為社會通常之觀念（最高法院61年台上字第
      1695號判例意旨參照）。查被告丙○○所有系爭廠房自92
      年2月27日起已無正當權源占用原告之土地，惟系爭廠房
      仍繼續占用系爭土地，則被告丙○○即因而獲得無須另行
      承租土地使用之不法利益，蓋使用期間屆滿後，福光公司
      與被告丙○○既為就系爭廠房繼續成立租約，則有關系爭
      廠房是否能繼續使用系爭土地或以何法律關係占用，系爭
      土地所有權人本即有權與被告丙○○另行協議，土地所有
      權人固可同意系爭廠房繼續占用系爭土地，惟亦非不得要
      求被告丙○○以承租或其他支付使用代價之方式繼續占用
      系爭土地，依前揭判例意旨，系爭廠房既無權占用在系爭
      土地上，則廠房所有人於事實上即可能獲有相當於租金之
      利益，至系爭廠房如何使用，乃廠房使用者與廠房所有人
      間之另一法律關係，應不影響系爭廠房本身占用系爭土地
      而受有利益之事實，是被告丙○○以系爭廠房實際均由福
      光公司使用，福光公司並未給付租金予被告丙○○而抗辯
      被告丙○○並未受有利益云云，應無可採。綜上，原告依
      上開規定，請求被告丙○○應自92年2月27日起至94年7月
      月22日止給付相當租金之不當得利，即屬有據。
  ２、又按城市地方房屋之租金，以不超過土地及其建築物申報
      總價年息百分之10為限，土地法第97條第1項定有明文，
      而土地法第97條規定之土地價額，係指法定地價而言，為
      土地法施行法第25條所明定，又土地法第148條規定，土
      地所有權人依土地法所申報之地價為法定地價；土地法第
      115條復規定同法第97條之規定，於租用基地建築房屋準
      用之，是建築基地（即土地）之租金，亦按土地申報地價
      年息百分之10為限。依上開規定，本件計算相當於租金之
      不當得利自應以該系爭土地之申報地價為計算之標準，原
      告主張應以土地公告現值為計算標準，尚非有據。查系爭
      土地於92年之申報地價為每平方公尺272元、93年至95年
      之申報地價則為每平方公尺352元，有台南縣歸仁地政事
      務所檢附之申報地價查覆表在卷可憑。又查系爭土地地目
      為田，非住宅區或商業區，係位於福光公司廠房區域內，
      附近均為農地，人車往來稀少，系爭土地並未直接臨路，
      必須經由福光公司大門連接外面道路，業經本院履勘現場
      查明，有勘驗筆錄在卷可參，綜上附近土地使用情形，本
      院認為原告請求被告丙○○就系爭土地所受相當於租金之
      利益，應以系爭土地申報地價之年息百分之8計算為適當
      ，原告主張應按系爭土地公告現值之年息百分之10計算損
      害金，尚難准許。從而，原告請求被告丙○○給付自92年
      2月27日起至94年7月22日止，相當於不當得利之損害金
      244,169元【計算方式: 「{3,893平方公尺×272元（92年
      申報地價）×年息8%÷12月}×10月＝70,593，元以下四
      捨五入」＋「{3,893平方公尺×352元（93年起之申報地
      價）×年息8%÷12月}×19月（原告主張請求2年5個月之
      租金扣除10月後為19個月）＝173,576，元以下四捨五入
      】，及自準備書狀繕本送達被告丙○○（94年8月23日寄
      存送達，經十日於同年9月2日發生送達效力）翌日即94年
      9月3日起至清償日止，按週年利率百分之5計算之遲延利
      息，核屬有據，應予准許，逾此部分之請求，核非有據，
      應予駁回。
五、綜上所述，原告本於不當得利之法律關係，請求被告丙○○
    給付92年2月27日起至94年7月22日止，共計2年5個月之不當
    得利244,169元，及自94年9月3日起至清償日止，按週年利
    率百分之5計算之法定遲延利息，均有理由，應予准許。逾
    此範圍之請求，洵屬無據，應予駁回。
六、原告雖陳明願供擔保，聲請宣告假執行，惟就原告勝訴部分
    本院所命給付之金額未逾500,000元，合於民事訴訟法第389
    條第1項第5款規定，本院應依職權宣告假執行，原告自無供
    擔保之必要，而被告聲請願供擔保，請求宣告免為假執行部
    分，合於法律之規定，爰酌定相當之擔保金額宣告之；原告
    敗訴部分其假執行之聲請，因訴之駁回而失所依附，不予准
    許，爰併予駁回之。
七、據上論結，本件原告之訴，為一部有理由，一部無理由，依
    民事訴訟法第79條、第389條第1項第5款、第392條第2項、
    第3項，判決如主文。
中    華    民    國    95    年    10    月    31    日
                  民事第五庭    法  官  童來好
以上正本係照原本作成
如對本判決上訴，須於判決送達後20日內向本院提出上訴狀
中    華    民    國    95    年    10    月    31    日
                                書記官  卓春成


司法院資訊處製作；財團法人民間司法改革基金會備份。
